臺灣桃園地方法院刑事判決　　　　　　　95年度易字第1884號
公　訴　人　臺灣桃園地方法院檢察署檢察官
被　　　告　甲○○
上列被告因違反商標法案件，經檢察官提起公訴（95年度偵字第
21553 、22876 號），嗣經本院裁定改依簡式審判程序，並由受
命法官獨任進行審判程序，判決如下︰
    主  文
甲○○明知為未得商標權人同意，於同一商品，使用相同之註冊
商標之商品而販賣，處有期徒刑月，如易科罰金，以新臺幣壹
仟元折算壹日。
扣案仿冒如附表所示商標專用權人註冊商標之LV鑰匙圈貳拾伍個
、LV上衣肆件、萬寶龍鑰匙圈壹佰拾個、GUCCI 上衣肆拾件、
GUCCI 鑰匙圈拾柒個、GUCCI 雨傘拾捌支、BRUBERRY雨傘拾伍支
、BRUBERRY上衣貳佰件、CHANL 上衣玖拾壹件、均沒收。
    事  實
一、甲○○明知「LOUIS VUITTON 」（下稱LV）、「MONTBLANC
    」、「GUCCI 」、「CHANL 」及「BURBERRY」所示之商標圖
    樣（如附表），分別係法商路易威登馬爾悌耶公司（下稱路
    易威登公司）、德商萬寶龍文具有限公司（下稱萬寶龍公司
    ）、義大利商固喜歡固喜股份有限公司（下稱固喜公司）、
    瑞士商香奈兒股份有限公司（下稱香奈兒公司）及英商布拜
    里公司（下稱布拜里公司），向經濟部智慧財產局申請註冊
    ，分別取得商標專用權之商標（商標名稱圖樣、指定使用商
    品名稱、專用權公司名稱均詳如附表），且該等商標名稱圖
    樣，在國際間行銷多年，已為社會大眾所共知之商標名稱圖
    樣，未經該等公司之同意或授權，不得擅自使用。惟甲○○
    利用其於民國95年8 月初某日前往大陸地區旅遊之機會，向
    不詳姓名之人以新臺幣（下同）6 萬元之代價，販入未得前
    開商標權人之同意，於同一商品使用相同於前開註冊商標之
    仿冒商品數件，基於營利之意圖由大陸地區賣家以宅配方式
    寄送回臺而將上開仿冒商標之商品輸入台灣地區，並自同年
    8 月回台後，利用其位於桃園縣桃園市○○○街1 號1 樓住
    處之電腦，以向雅虎拍賣網站所申請帳號「uniqueness9507
    07」及「topbenya」連線上網，在該拍賣網站，以LV及GUCC
    I 上衣每件390 元至490 元、LV、萬寶龍及GUCCI 鑰匙圈每
    件150 元至190 元、GUCCI 及BRUBERRY雨傘每支199 元之價
    格，供網路買家相互競標，待買家得標後，即將價款匯入甲
    ○○所提供其申請使用之臺灣土地銀行北桃園分行（帳號00
    0000000000）帳戶，甲○○再將商品以郵寄方式寄送予買受
    人，以此方式將前開仿冒商標商品販賣予不特定人約4 件。
    嗣經警於網路上發現上開販賣仿冒商標商品之訊息，以上開
    方式分別向甲○○購得LV鑰匙圈1 個及GUCCI 上衣1 件，經
    鑑定均屬仿冒商標商品後，旋於95年9 月1 日中午12時30分
    許，持本院法官簽發之搜索票前往桃園縣桃園市○○○街1
    號1 樓執行搜索而查獲，當場並扣得甲○○意圖販賣尚未售
    出之LV鑰匙圈25個（含警員上網購得該只鑰匙圈）、LV上衣
    4 件、萬寶龍鑰匙圈130 個、GUCCI 上衣40件（含警員上網
    購得該件上衣）、GUCCI 鑰匙圈17個、GUCCI 雨傘18支、BR
    UBERRY雨傘15支、BRUBERRY上衣200 件、CHANL 上衣91件等
    仿冒商標商品，始查悉上情。
二、案經內政部警政署保安警察第二總隊第一大隊第二中隊報請
    臺灣桃園地方法院檢察署檢察官偵查起訴。
    理  由
一、按刑事訴訟法第273 條之1 第1 項規定除被告所犯為死刑、
    無期徒刑、最輕本刑為3 年以上有期徒刑之罪、或高等法院
    管轄第一審案件者外，於審判期日前之程序進行中，被告先
    就被訴事實為有罪之陳述時，審判長得告知被告簡式審判程
    序之旨，並聽取當事人、代理人、辯護人及輔佐人之意見後
    ，裁定進行簡式審判程序。經查，本件被告甲○○被訴商標
    法一案，為前開不得進行簡式審判程序以外之案件，且被告
    於本院行準備程序時就被訴事實為有罪之陳述，本院告知被
    告簡式審判程序之旨，並聽取被告之意見後，爰依刑事訴訟
    法第273 條之1 第1 項之規定，當庭裁定改依簡式審判程序
    並由受命法官獨任進行審判程序審判之，合先敘明。
二、前揭事實，業據被告甲○○迭於警詢、偵查及本院審理時供
    認不諱，並經證人周桂岑、賴麗玉、劉廷耀於警詢時均指述
    上開查扣商品為仿冒前開商標之商品等情明確（見上開偵卷
    第14、15、22、23頁），復有路易威登馬爾悌耶產品意見書
    、上開商標之經濟部智慧財產局商標資料檢索服務、鑑定資
    格證明書、鑑定證明書、內政部警政署保安警察第二總隊第
    一大隊第二中隊搜索扣押筆錄、扣押物品目錄表、雅虎奇摩
    拍賣網頁、網站賣家帳號申請人資料及網路IP一覽表、現場
    查獲及採證照片、臺灣土地銀行北桃園分行（帳號00000000
    0000 ） 存摺影本、保智台北分隊查扣甲○○仿冒物品市值
    概估表、員警匯款之合作金庫銀行自動櫃員機交易明細單、
    臺灣土地銀行客戶基本資料等件在卷足憑，並有如事實欄所
    載之物扣案可證。又查前開商標名稱圖樣，分別在國際間或
    在國內行銷多年，已為社會大眾所共知之商標圖樣，該商標
    並係基於長期使用而取得識別性，經核准註冊在案，被告自
    應知悉係仿冒商標之商品至明，此由被告於偵查中自承知道
    扣案商品係仿冒等語可證，足認被告係知情而販入並賣出。
    綜上所述，本件事證明確，被告犯行洵堪認定。
三、按商標法第82條之販賣，不以販入後復行賣出為必要，有一
    於此罪即成立。核被告甲○○所為，係犯商標法第82條之明
    知為仿冒商標商品而販賣罪。其意圖販賣而輸入之低度行為
    ，為販賣之高度行為所吸收，不另論罪。檢察官雖未就被告
    意圖販賣而輸入起訴，惟該未起訴部分，為已起訴部分效力
    所及，應併予審判。其一行為而販入上開仿冒數商標權人商
    標之商品，侵害數法益，為想像競合犯，應依刑法第55條規
    定，從一重處斷。查被告雖係自95年8 月起至同年9 月1 日
    止販賣前開仿冒商標商品，然販賣行為本質上即具有反覆為
    相同行為之性質，故其於前開期間內持續多次販賣仿冒商標
    商品，乃為反覆執行販賣行為之接續動作，應為實質上1 罪
    ，祇論以1 明知為仿冒商標商品而販賣罪，附此敘明。爰審
    酌被告意圖販賣營利而販入、賣出上開仿冒商標商品，對我
    國保護智慧財產權之國際形象所生危害非輕，販賣期間尚短
    ，除賣出之仿冒商標商品外，其餘尚未賣出部分已經查扣，
    犯罪後自白犯行，態度尚佳等一切情狀，量處如主文所示之
    刑，並諭知易科罰金之折算標準。
四、扣案之仿冒如附表所示商標專用權人註冊商標之LV鑰匙圈25
    個（含警員上網購得該只鑰匙圈）、LV上衣4 件、萬寶龍鑰
    匙圈130 個、GUCCI 上衣40件（含警員上網購得該件上衣）
    、GUCCI 鑰匙圈17個、GUCCI 雨傘18支、BRUBERRY雨傘15支
    、BRUB ERRY 上衣200 件、CHANL 上衣91件等商品，均係被
    告犯商標法第82條之罪所販賣之商品，應依商標法第83條規
    定，不問屬於犯人與否，宣告沒收之。
據上論斷，應依刑事訴訟法第273 條之1 第1 項、第299 第1 項
前段，商標法第82條、第83條，刑法第11條前段、第55條、第41
條第1 項前段，判決如主文。
本案經檢察官蔡宜均到庭執行職務。
中　　華　　民　　國　　96　　年　　3 　　月　　23　　日
　　　　　　　　　刑事第七庭法　官  林惠霞
以上正本證明與原本無異。
如不服本判決，應於收受送達後10日內向本院提出上訴書狀。
                            書記官  陳恩如
中　　華　　民　　國　　96　　年　　3 　　月　　23　　日
附錄本案論罪科刑法條：
商標法第82條
明知為前條商品而販賣、意圖販賣而陳列、輸出或輸入者，處1
年以下有期徒刑、拘役或科或併科新臺幣5 萬元以下罰金。
